臺灣臺東地方法院刑事判決　　　　　　　100年度易字第207號
公　訴　人　臺灣臺東地方法院檢察署檢察官
被　　　告　林獻騰
上列被告因竊盜案件，經檢察官提起公訴及追加起訴（100年度
偵字第1016號），被告於準備程序中為有罪之陳述，經本院合議
庭裁定以簡式審判程序審理，判決如下：
    主  文
林獻騰竊盜，累犯，處有期徒刑月，如易科罰金，以新臺幣壹
仟元折算壹日；又竊盜，累犯，處有期徒刑肆月，如易科罰金，
以新臺幣壹仟元折算壹日；又竊盜，累犯，處有期徒刑伍月，如
易科罰金，以新臺幣壹仟元折算壹日。應執行有期徒刑拾月，如
易科罰金，以新臺幣壹仟元折算壹日。
    犯罪事實
一、林獻騰曾於民國94年間因施用毒品案件，經臺灣高等法院花
    蓮分院以94年度上訴字第288號判決各判處有期徒刑1年、6
    月確定，復經本院以96年度聲減字第280號裁定各減為有期
    徒刑6月、3月，應執行有期徒刑8月確定；又於95年間因竊
    盜案件，經臺灣高等法院花蓮分院以95年度上易字第129號
    判決判處有期徒刑2年2月確定；另因搶奪案件，經本院以95
    年度訴字第240號判決判處有期徒刑9月確定，復以96年度聲
    減字第280號裁定減為有期徒刑4月又15日，並與上開竊盜案
    件定應執行刑為有期徒刑2年5月又15日確定，經接續執行，
    而於98年4月3日縮短刑期假釋出監，迄至98年11月24日保護
    管束期滿未經撤銷假釋，視為執行完畢，詎其不知悔改，分
    別基於意圖為自己不法所有之單一接續犯意，先後於如附表
    編號1至3所示之時間，均騎乘車牌號碼PTX-605號機車，前
    往許進發所經營址設臺東縣大武鄉○○村○○路31號之3之
    集成古物商資源回收場後方之鐵絲網外圍，利用該處無人看
    管如附表編號1至3所示財物之機會，均以徒手順勢抽取業已
    突出鐵絲網外如附表編號1至3所示財物之方式，將之搬運上
    車而接續竊取之（各次行竊時間、地點、所得財物及價值均
    詳如附表所示，如附表編號3所示財物業已發還），得手後
    均載運至同村朝庸路21號住處後院藏放，再聯絡不知情之資
    源回收業者施基銓及林玉娟前往收購。旋於100年5月5日中
    午12時20分許，因施基銓駕車前往收購如附表編號3所示財
    物，經許進發察覺有異尾隨於後，發現林獻騰擬變賣如附表
    編號3所示財物而報警處理，始悉上情。
二、案經臺東縣警察局大武分局報告臺灣臺東地方法院檢察署檢
    察官偵查起訴。
    理  由
一、被告林獻騰所犯係死刑、無期徒刑或最輕本刑為3年以上有
    期徒刑以外之罪，亦非高等法院管轄之第一審案件，其於準
    備程序進行中，先就被訴事實為有罪之陳述，經本院告知簡
    式審判程序之旨，並聽取檢察官及被告之意見後，經合議庭
    裁定由受命法官獨任進行簡式審判程序，是依刑事訴訟法第
    273條之2規定，本件之證據調查，不受同法第159條第1項、
    第161條之2、第161條之3、第163條之1及第164條至第170條
    規定之限制，合先敘明。
二、上揭犯罪事實，業據被告於本院審理中坦白承認（見本院卷
    第17頁背面至第18頁背面、第66頁、第72頁背面、第74頁至
    第74頁背面），核與證人即被害人許進發於警詢及偵查中所
    指訴之財物遭竊情節（見警卷第9至11頁、偵卷第43至45、
    58、63頁）、證人即資源回收業者施基詮、林玉琄於警詢及
    偵查中證稱被告先後聯絡渠等前往收購如附表編號1至3所示
    財物之情節（見偵卷第49至53、60至63頁）大致相符，並有
    臺東縣警察局大武分局100年5月5日扣押筆錄、扣押物品目
    錄表、被害人許進發所立具之贓物認領保管單、刑案現場測
    繪圖、臺東縣警察局大武分局10年6月24日武警偵字第10000
    02026號函所檢附之現場照片7張、錏鋼資源回收名片、證人
    施基詮0000000000行動電話門號、證人林玉琄0000000000行
    動電話門號雙向通聯紀錄及刑案現場照片14張等件附卷可稽
    （見警卷第13至25頁、本院卷第27至32頁及證物袋），足徵
    被告上開任意性自白與事實相符，堪以採信。本件事證明確
    ，被告犯行洵堪認定，應依法論科。
三、論罪科刑部分：
（一）核被告所為，均係犯刑法第320條第1項之竊盜罪。又其先
      後於如附表所示之時間、地點竊取他人財物之行為，均係
      於密切接近之時間及同一地點實行，侵害同一被害人之法
      益，各行為之獨立性極為薄弱，且自始即係出於同一意圖
      為自己不法所有之目的，依一般社會健全觀念，在時間差
      距上，顯難強予分開，應視為數個舉動之接續施行，包括
      於一行為予以評價，均為接續犯，各應論以一罪。另其所
      犯上開各罪間，犯意各別，行為互殊，應予分論併罰。
（二）再被告有如犯罪事實欄一所載之論罪科刑及執行情形，此
      有臺灣高等法院被告前案紀錄表存卷可考，其前曾受有期
      徒刑之執行完畢，先後於5年以內故意再犯本件最重本刑
      為有期徒刑以上之罪，均為累犯，各應依刑法第47條第1
      項之規定加重其刑。
（三）爰審酌被告正值青壯，不思正途獲取財物，恣意侵害他人
      財產權，危害社會秩序程度非輕，法治觀念實有偏差，且
      迄今亦未能積極與被害人達成民事和解或賠償渠所受之損
      害，惟念及其於犯後尚能坦承犯行，態度非惡，兼衡酌其
      品性素行、犯罪動機、目的、手段尚屬平和、行為次數、
      生活狀況、教育程度為高職畢業、所得財物價值尚非鉅大
      等一切情狀，分別量處如主文所示之刑，並定其應執行之
      刑，併均諭知易科罰金之折算標準。
據上論斷，應依刑事訴訟法第273條之1第1項、第299條第1項前
段，刑法第320條第1項、第47條第1項、第41條第1項前段、第8
項、第51條第5款，刑法施行法第1條之1第1項、第2項前段，判
決如主文。
本案經檢察官洪政和到庭執行職務。
中    華    民    國   100    年    10    月    4     日
                  刑事第一庭  法  官  彭凱璐
以上正本證明與原本無異。
如不服本判決應於收受送達後10日內向本院提出上訴書狀，並應
敘述具體理由；其未敘述上訴理由者，應於上訴期間屆滿後20日
內向本院補提理由書（均須按他造當事人之人數附繕本）。「切
勿逕送上級法院」。告訴人或被害人對於本判決如有不服，請書
具不服之理由狀，請求檢察官上訴者，其上訴期間之計算係以檢
察官收受判決正本之日期為準。
                              書記官  陳憶萱
中    華    民    國   100    年    10    月    4     日
附錄論罪科刑法條：
中華民國刑法第320條
意圖為自己或第三人不法之所有，而竊取他人之動產者，為竊盜
罪，處5年以下有期徒刑、拘役或5百元以下罰金。
意圖為自己或第三人不法之利益，而竊佔他人之不動產者，依前
項之規定處斷。
前二項之未遂犯罰之。
 附表
┌──┬───────────┬──────────┬────────────┐
│編號│犯罪時間（民國）      │犯罪地點            │所得財物及價值（新臺幣）│
├──┼───────────┼──────────┼────────────┤
│ 1  │100年4月29日晚上8時許 │址設臺東縣大武鄉尚武│鋼筋、廢鐵、鐵罐、鐵絲、│
│    │                      │村朝庸路31號之3之集 │鐵瓶約50公斤（價值約400 │
│    │                      │成古物商資源回收場後│元，業已變賣）          │
│    │                      │方之鐵絲網外圍      │                        │
├──┼───────────┼──────────┼────────────┤
│ 2  │100年5月1日晚上8時許  │址設臺東縣大武鄉尚武│鋼筋、廢鐵、鐵罐、鐵絲、│
│    │                      │村朝庸路31號之3之集 │鐵瓶約80公斤（價值約640 │
│    │                      │成古物商資源回收場後│元，業已變賣）          │
│    │                      │方之鐵絲網外圍      │                        │
├──┼───────────┼──────────┼────────────┤
│ 3  │100年5月4日晚上8時許  │址設臺東縣大武鄉尚武│十分鋼筋15支、四分鋼筋9 │
│    │                      │村朝庸路31號之3之集 │支及鋼管2支約200公斤（價│
│    │                      │成古物商資源回收場後│值約1,600元，業已發還） │
│    │                      │方之鐵絲網外圍      │                        │
└──┴───────────┴──────────┴────────────┘